---
title: "TOUA_visu1"
output:
  html_document: default
  pdf_document: default
---

```{r setup, include=FALSE}
knitr::opts_chunk$set(echo = TRUE)
```

## Creation colonne + tidy data
Il n y a a pas de collone representant le pourcentage de changement en eCO2 pour le Carbonne

```{r call1}
library(tidyr)
library(dplyr)
```
```{r}
toua <- read.csv2("TOUA_phenotypes.csv")
head(toua)
```

```{r}
toua$C_change <- round(((toua$C_eCo2-toua$C_aCo2)/toua$C_aCo2)*100, digits = 2)
toua$Cu_change <- round(((toua$Cu_eCo2-toua$Cu_aCo2)/toua$Cu_aCo2)*100, digits = 2)
toua_ch <- select(toua,"genotype"|contains("change"))

# Passer en format long avec gather

toua_chl <- gather(data = toua_ch, key = "element", value = "valeur", 2:9)
head(toua_chl)
unique(toua_chl$element)
```

## Premieres Visus
Objectif = Visualiser la variation moyennes des mesures pour chaque element en eCO2 par rapport au a CO2
En primer representation des moyennes et ecart type de ces variations (pour "reproduire" ce qui a été observé chez le riz)

```{r}
library(ggplot2)
library(hrbrthemes)
library(viridis)
```

```{r}
ggplot(toua_chl, aes(element, valeur, fill = element))+
  stat_summary(fun = mean, geom = "bar") +
  stat_summary(fun.data = mean_se, geom = "errorbar", width = 0.2)+
  geom_hline(yintercept = 0, color = "red", linetype = "dashed", size = 1) +
  scale_fill_viridis_d() +
  scale_color_viridis_d() +
  theme_bw()
```
Plusieurs "surprises" : 1) On observe pas vraiment de hausse des taux de Carbonne mesurés (contrairement à ce qui a été vu chez le riz par exemple)
                        2 ) On n a pas une diminution drastique de la concentration dans les autres elements
                        3) Les ecarts type suggere une forte variabilité dans les populations
                        
On veut donc avoir une meilleur idée de la distribution des valeurs mesurés pour chque element donc on fait un violin plot

```{r violinchange}
ggplot(toua_chl, aes(x = element, y=valeur, fill = element)) +
  geom_violin()
```


```{r violinchange2}
ggplot(toua_chl, aes(x = element, y=valeur, fill = element)) +
  geom_violin()+
  ylim(-100,500)
```
# Probleme
Ici on a une distribution tellement grande pour certains element (Zn) qu on ai obligé de couper le graphe. Peut être qu'en utilisant une echelle log ça serait mieux. dans ce cas on ne peut pas travailler avec des pourcentages de variations (qui contiennet des valeurs negatives) on doit donc plutot calculer le fold change 
Note that the `echo = FALSE` parameter was added to the code chunk to prevent printing of the R code that generated the plot.
```{r}
toua_FC <- toua
toua_FC$C_FC <- toua$C_eCo2/toua$C_aCo2
toua_FC$Cu_FC <- toua$Cu_eCo2/toua$Cu_aCo2
toua_FC$Fe_FC <- toua$Fe_eCo2/toua$Fe_aCo2
toua_FC$Mg_FC <- toua$Mg_eCo2/toua$Mg_aCo2
toua_FC$Mn_FC <- toua$Mn_eCo2/toua$Mn_aCo2
toua_FC$N_FC <- toua$N_eCo2/toua$N_aCo2
toua_FC$Na_FC <- toua$Na_eCo2/toua$Na_aCo2
toua_FC$Zn_FC <- toua$Zn_eCo2/toua$Zn_aCo2

toua_FC <- select(toua_FC,"genotype"|contains("FC"))

toua_FC <- gather(data = toua_FC, key = "element", value = "valeur", 2:9)
```
```{r}
library(hrbrthemes)
  
```

```{r}
ggplot(toua_FC, aes(x = element, y=valeur, fill = element)) +
  geom_violin()+
  geom_hline(yintercept = 1) +
  scale_y_continuous( breaks= waiver(), trans = "log10") +
  scale_fill_viridis(discrete=TRUE) +
  scale_color_viridis(discrete=TRUE) 
```

C'est pas mieux.Mias au moins on n a pas coupé le graph. Est ce vraiment une echelle log ? 

```{r}
toua$aNC_ratio <- toua$N_aCo2/toua$C_aCo2
toua$eNC_ratio <- toua$N_eCo2/toua$C_eCo2
```

```{r}
library(ggplot2)
ggplot(data= toua, aes(x =aCN_ratio, y = eCN_ratio))+
  geom_point()+
  geom_abline(a=0, b=1)
  

```
```{r}
library(ggplot2)
ggplot(data= toua, aes(x =aNC_ratio, y = eNC_ratio))+
  geom_point()+
  geom_abline(a=0, b=1)
```

```{r}
library(ggplot2)
ggplot(data= toua, aes(x = Zn_aCo2, y = Zn_eCo2))+
  geom_point()+
  ylim(0,300) +
  xlim(0,300)
```
### Nouveaux Scatter Plot

```{r}
attach(toua)
plot(C_aCo2, C_eCo2, main="Scatterplot Carbonne",
     xlab="C_aCo2", ylab="C_eCo2") 
abline(lm(C_eCo2~C_aCo2), col="red") # regression line (y~x)
abline(0,1, col = "blue")

```

```{r}
attach(toua)
plot(Zn_aCo2, Zn_eCo2, main="Scatterplot Zinc",
     xlab="Zn_aCo2", ylab="Zn_eCo2") 
abline(lm(Zn_eCo2~Zn_aCo2), col="red") # regression line (y~x)
abline(0,1, col = "blue")
```

```{r}

plot(toua$Na_aCo2, toua$Na_eCo2, main="Scatterplot Na",
     xlab="Na_aCo2", ylab="Na_eCo2")
abline(a =0, b=1, col = "blue")
abline(lm(Na_eCo2~Na_aCo2), col="red") # regression line (y~x)
```

```{r}
attach(toua)
plot(N_aCo2, N_eCo2, main="Scatterplot N",
     xlab="N_aCo2", ylab="N_eCo2")
abline(0,1, col = "blue")
abline(lm(N_eCo2~N_aCo2), col="red") # regression line (y~x)
```

```{r}
attach(toua)
plot(Cu_aCo2, Cu_eCo2, main="Scatterplot Cu",
     xlab="Cu_aCo2", ylab="Cu_eCo2", pch=19)
abline(0,1, col = "blue")
abline(lm(Cu_eCo2~Cu_aCo2), col="red") # regression line (y~x)
```

```{r}
attach(toua)
plot(Fe_aCo2, Fe_eCo2, main="Scatterplot Fe",
     xlab="Fe_aCo2", ylab="Fe_eCo2", pch=19)
abline(0,1, col = "blue")
abline(lm(Fe_eCo2~Fe_aCo2), col="red") # regression line (y~x)
```

```{r}
attach(toua)
plot(Mg_aCo2, Mg_eCo2, main="Scatterplot Mg",
     xlab="Mg_aCo2", ylab="Mg_eCo2", pch=19)
abline(0,1, col = "blue")
abline(lm(Mg_eCo2~Mg_aCo2), col="red") # regression line (y~x)
```

```{r}
attach(toua)
plot(Mn_aCo2, Mn_eCo2, main="Scatterplot Mn",
     xlab="Mn_aCo2", ylab="Mn_eCo2", pch=19)
abline(0,1, col = "blue")
abline(lm(Mn_eCo2~Mn_aCo2), col="red") # regression line (y~x)
```

```{r}
attach(toua)
plot(Cu_aCo2, Cu_eCo2, main="Scatterplot Cu",
     xlab="Cu_aCo2", ylab="Cu_eCo2", pch=19)
abline(0,1, col = "blue")
abline(lm(Cu_eCo2~Cu_aCo2), col="red") # regression line (y~x)
```



### Verification normalité des données

```{r, message=FALSE, warning=FALSE}
attach(toua)
hist(toua$Cu_eCo2)
```
```{r}
shapiro.test(toua$Cu_eCo2)
```
```{r}
hist(toua$Cu_aCo2)
```
```{r}
shapiro.test(toua$Cu_aCo2)
```
```{r}
hist(toua$C_aCo2)
```

```{r}
shapiro.test(toua$C_aCo2)
```
### Suppression des outliers
## SUppression des valeurs qui ont plus de 3 ecart type d'ecarts

```{r}

k= 3

binf_md <- median(toua$Zn_eCo2) - k * mad(toua$Zn_eCo2) # calcule la borne inf de l'intervalle
binf_md

binf_mn <- mean(toua$Zn_eCo2) - k* sd(toua$Zn_eCo2)
binf_mn

bsup_md <- median(toua$Zn_eCo2) + k*mad(toua$Zn_eCo2) # calcule la borne sup de l'intervalle
bsup_md

bsup_mn <- mean(toua$Zn_eCo2) + k* sd(toua$Zn_eCo2)
bsup_mn

```
# Question : quelle est la meilleure alternative entre le mad et l'ecart type ? 
# L'avantage du mad c'est qu'il est plus robuste ( moins sensible que aux outliers) le probmeme c est qu 'il est donc plus restrictif, il faudrait dans ce cas un k superieur à 3

```{r}

outlier_idx <- which(toua$Zn_eCo2 < binf_mn | toua$Zn_eCo2 > bsup_mn)
outlier_idx

```
```{r}

df = toua[-c(outlier_idx),]
```

# Automatiser la suppression des outliers

```{r}
toua_no_out <- toua
k= 3
for (i in 2:17) {
  binf <- mean(toua[,i]) - k* sd(toua[,i])
  bsup <- mean(toua[,i]) + k* sd(toua[,i])
  outlier_idx <- which(toua_no_out[,i] < binf | toua_no_out[,i] > bsup)
    if (length(outlier_idx) == 0) {
      toua_no_out = toua_no_out
    }
    else{
      toua_no_out = toua_no_out[-c(outlier_idx),]
      }
  print(outlier_idx)
  }
  
```
### Scatter Plot sans les outliers

```{r}
i = 2
while (i < 17) {
plot(toua_no_out[,i+1], toua_no_out[,i], xlab = names(toua_no_out[i+1]), ylab = names(toua_no_out[i])) 
abline(0,1, col = "blue")
i = i + 2}
```
## Test de normalité


```{r}
for (i in 2:17) {
  hist(toua_no_out[,i], xlab = names(toua_no_out[i]), main = paste("Histogram of", names(toua_no_out[i])))
  print(paste("Test de Shapiro pour la donnée", names(toua_no_out[i])))
  print(shapiro.test(toua_no_out[,i]))
  }
```

### Test de significativité sur les moyennes
# Ici on a choisi un test de Wilcoxon ( car on ne respecte pas les pre-requis pour un test parametrique) pour des valeurs paired, car la mesure en Co2 ambiant et élevé sont réalisés sur les mêmes genotypes.

```{r}
i = 2
while (i < 17) {
  print(paste("Test de Wilcoxon entre les données", names(toua_no_out[i]), "et", names(toua_no_out[i+1])))
  print(wilcox.test(toua_no_out[,i+1], toua_no_out[,i], paired = TRUE))
  i = i + 2
}
```


## Graphe contenant les p value


```{r}
library(ggpubr)
```
```{r}
i=2
while (i < 17) {
  plot_paired <- ggpaired(toua_no_out, cond1 = names(toua_no_out[i+1]) , cond2 = names(toua_no_out[i]),
           line.color = "dark gray", line.size = 0.6, color = "condition",
           width = 0.7, linetype = "dotted" ,
           palette = "aas")+
    stat_compare_means(paired = TRUE)
  print(plot_paired)
  i = i+2
}
```
```{r}
#Normalisation des donn?es
library(heatmaply)


toua_no_out_normalized=normalize(toua_no_out)

for (i in 2:17) {
  hist(toua_no_out_normalized[,i], xlab = names(toua_no_out_normalized[i]), main = paste("Histogram de normalisation of", names(toua_no_out_normalized[i])))}

#Test de normalit? (pour verifier)
for (i in 2:17) {
  hist(toua_no_out_normalized[,i], xlab = names(toua_no_out_normalized[i]), main = paste("Histogram de test de normalite of", names(toua_no_out_normalized[i])))
  print(paste("Test de Shapiro pour la donnée", names(toua_no_out_normalized[i])))
  print(shapiro.test(toua_no_out_normalized[,i]))
  }
#OK

#Test du Student bilateral (comparaison des moyennes)

i = 2
while (i < 17) {
  print(paste("Test de Student entre les données", names(toua_no_out_normalized[i]), "et", names(toua_no_out_normalized[i+1])))
  print(t.test(toua_no_out_normalized[,i+1], toua_no_out_normalized[,i], alternative=c("two.sided")))
  i = i + 2
}

```





### ACp

```{r}

library(factoextra)
acp <- prcomp(t, scale = TRUE)
fviz_eig(acp, addlabels=TRUE)

```



```{r}

fviz_pca_ind(acp,
             col.ind = "cos2", # Colorer par le cos2
             gradient.cols = c("#00AFBB", "#E7B800", "#FC4E07"),
             repel = FALSE#permet d'éviter les chevauchement de nom pour plus de visibilité 
             )

```
```{r}
fviz_pca_var(acp,
             col.var = "contrib", 
             gradient.cols = c("#00AFBB", "#E7B800", "#FC4E07"),
             repel = TRUE     
             )
```



